ko: 충격 흡수 수준: 레벨 1; 레벨 2; 등급 없음; 기타
ro-RO: Nivelul de protecție la impact: Nivelul 1; Nivelul 2; Neevaluat; Altele
de: Aufprallschutzstufe: Level 1; Level 2; Nicht bewertet; Sonstiges
hu: Ütésvédelem szintje: 1-es szint; 2-es szint; Nincs minősítve; Egyéb
bg-BG: Ниво на защита от удар: Ниво 1; Ниво 2; Без рейтинг; Други
nb: Støtbeskyttelsesnivå: Nivå 1; Nivå 2; Ikke klassifisert; Annet
sv: Stötskyddsnivå: Nivå 1; Nivå 2; Ej klassad; Övrigt
fr: Niveau de protection contre les chocs: Niveau 1; Niveau 2; Non évalué; Autre
da: Beskyttelsesniveau for sammenstød: Niveau 1; Niveau 2; Ikke klassificeret; Andet
pt-PT: Nível de proteção contra impactos: Nível 1; Nível 2; Sem classificação; Outro
ja: 衝撃保護レベル: レベル 1; レベル 2; 評価なし; その他
pl: Poziom ochrony przed uderzeniem: Poziom 1; Poziom 2; Brak oceny; Inne
sl-SI: Stopnja zaščite pred udarci: Raven 1; Raven 2; Brez ocene; Drugo
sk-SK: Úroveň ochrany Impact: Úroveň 1; Úroveň 2; Bez hodnotenia; Iné
it: Livello di protezione Impact: Livello 1; Livello 2; Non classificato; Altro
el: Επίπεδο προστασίας από κρούση: Επίπεδο 1; Επίπεδο 2; Χωρίς αξιολόγηση; Άλλο
zh-TW: 衝擊防護等級: 等級 1; 等級 2; 未評級; 其他
ru: Уровень защиты от ударов: Уровень 1; Уровень 2; Без рейтинга; Другое
nl: Impactbeschermingsniveau: Niveau 1; Niveau 2; Niet beoordeeld; Overig
th: ระดับการป้องกันแรงกระแทก: ระดับ 1; ระดับ 2; ไม่ได้ประเมินระดับ; อื่นๆ
pt-BR: Nível de proteção contra impactos: Nível 1; Nível 2; Não classificado; Outro
lt-LT: Apsaugos nuo smūgių lygis: 1 lygis; 2 lygis; Neįvertinta; Kita
es: Nivel de protección contra impactos: Nivel 1; Nivel 2; Sin clasificar; Otro
tr: Darbe koruma seviyesi: Seviye 1; Seviye 2; Derecelendirilmemiş; Diğer
cs: Úroveň ochrany proti nárazům: Úroveň 1; Úroveň 2; Bez hodnocení; Ostatní
en: Impact protection level: Level 1; Level 2; Not rated; Other
zh-CN: 冲击防护等级: 1 级; 2 级; 未评级; 其他
hr-HR: Razina zaštite od udaraca: Razina 1; Razina 2; Nije ocijenjeno; Ostalo
vi: Cấp độ bảo vệ chống va đập: Cấp 1; Cấp 2; Không xếp hạng; Khác
fi: Iskusuojataso: Taso 1; Taso 2; Ei luokiteltu; Muu